臺灣臺北地方法院民事簡易判決
110年度北簡字第15115號
原      告  星展（台灣）商業銀行股份有限公司

法定代理人  伍維洪


訴訟代理人  陳嘉弘
被      告  李朝宇
上列當事人間給付簽帳卡消費款事件，本院於民國110年11月1日
言詞辯論終結，判決如下：
    主      文
被告應給付原告新臺幣壹拾萬零參佰捌拾伍元，及其中新臺幣捌
萬捌仟陸佰陸拾肆元自民國一百零九年四月二十六日起至清償日
止，按年息百分之十四點九九計算之利息。
訴訟費用新臺幣壹仟壹佰壹拾元由被告負擔。
本判決得假執行。但被告以新臺幣壹拾萬零參佰捌拾伍元為原告預供擔保後，得免為假執行。
    事實及理由
一、依卷附信用卡會員約定條款第29條約定，本院自有管轄權。
    訴外人荷商荷蘭銀行股份有限公司（下稱荷蘭銀行）在台資
    產、負債及營業於民國99年4月17日由訴外人澳商澳洲紐西
    蘭銀行集團股份有限公司臺北分公司承受，並更名為澳商澳
    盛銀行集團股份有限公司，其再於102年4月7日依企業併購
    法申請分割，將其在臺分行主要營業、資產及負債分割予訴
    外人澳盛（台灣）商業銀行股份有限公司（下稱澳盛銀行）
    ，澳盛銀行復於106年12月9日將其個人金融及財富管理業務
    及相關資產負債讓與原告，是荷蘭銀行對被告之債權應由原
    告繼受之。按訴狀送達後，原告不得將原訴變更或追加他訴
    ，但請求之擴張或減縮應受判決事項之聲明者，不在此限，
    民事訴訟法第255條第1項但書第3款定有明文。原告起訴時
    原聲明：「被告應給付原告新臺幣（下同）100,385元，及
    其中88,664元自109年4月24日起至清償日止，按年息14.99%
    計算利息。」，嗣變更為：「被告應給付原告100,385元，
    及其中88,664元自109年4月26日起至清償日止，按年息14.9
    9%計算利息。」，核與上開規定相符，應予准許。
二、原告主張：被告於87年10月間向荷蘭銀行請領信用卡（卡號
    ：0000000000000000000）使用，詎被告未依約清償，尚欠
    如主文第1項所示款項未還，為此依信用卡契約提起本訴等
    語。並聲明：如變更後之聲明所示。
三、被告則以：對原告請求金額不爭執，但目前無力一次清償，
    希望原告允許分期付款等語，資為抗辯。
四、經查，原告主張之事實，業據其提出信用卡申請書暨會員約
    定條款、帳務明細、信用卡帳單、行政院金融監督管理委員
    會函等件為證，且被告對前揭證據並無意見，堪信為真實。
    至被告抗辯目前無力清償云云，惟被告上開陳述縱令屬實，
    亦僅係履行及清償能力之問題，並非其得分期或緩期清償之
    法定原因，不影響其依約應負之清償責任。從而，原告依信
    用卡契約請求被告給付如主文第1項所示之金額、利息，為
    有理由，應予准許。
五、本件係依民事訴訟法第427條訴訟適用簡易程序所為被告敗
    訴之判決，依同法第436條第2項、第389條第1項第3款規定
    ，應職權宣告假執行。為衡平之故，併依同法第392條第2 
    項規定，依職權宣告被告如於預供擔保後，得免為假執行。
六、確定訴訟費用額為1,110元（第一審裁判費），應由被告負
    擔。
中　　華　　民　　國　　110 　年　　11　　月　　9 　　日
                  臺北簡易庭  法  官　張瓊華
以上正本係照原本作成。
如不服本判決，應於判決送達後20日內向本庭（臺北市○○區○○○
路0段000巷0號）提出上訴狀。如委任律師提起上訴者，應一併
繳納上訴審裁判費。
中　　華　　民　　國　　110 　年　　11　　月　　9 　　日
                              書記官  賴敏慧